# 基本每股收益计算？

提问人：kingrandom 时间：2010-01-26 16:02:21
基本每股收益计算？？？？ 2007 年有限责任公司注册资本 4000 万元， 2007 年 6 月 28 日风投增资 4000 万，其中 1000 万计入注册资本， 3000 万计入资本公积， 2008 年 6 月 30 日以有限责任公司净资产 1 亿元折成 7500 万股，请教基本每股收益怎么计算，假设当年净利润 6000 万元？

回答人：chenyiwei
回复 楼主 kingrandom 的帖子前几天我在版面上回复过，你可以搜索一下。